【裁判字號】    97,訴,3551
【裁判日期】    970905
【裁判案由】    毒品危害防制條例
【裁判全文】
臺灣板橋地方法院刑事判決              97年度訴字第3551號
公  訴  人  臺灣板橋地方法院檢察署檢察官
被      告  甲○○
                    樓
                    （另案於臺灣台北監獄台北分監執行中）
上列被告因違反毒品危害防制條例案件，經檢察官提起公訴（97
年度毒偵字第5523號），被告於準備程序中對被訴之事實為有罪
陳述，本院合議庭裁定由受命法官獨任行簡式審判程序，並判決
如下：
    主  文
甲○○施用第一級毒品，累犯，處有期徒刑玖月；又施用第二級
毒品，累犯，處有期徒刑柒月。應執行有期徒刑壹年壹月。
    事  實
一、甲○○前於民國八十八年間因施用毒品案件，經依本院八十
    八年度毒聲字第二四００號裁定送勒戒處所觀察、勒戒後，
    認無繼續施用毒品之傾向，於八十八年四月二十九日執行完
    畢釋放出所，並由臺灣板橋地方法院檢察署檢察官以八十八
    年度偵字第七九七五號為不起訴處分確定。又於八十八年間
    因施用毒品案件，經依本院八十八年度毒聲字第五一九七號
    裁定送勒戒處所觀察、勒戒後，認有繼續施用毒品之傾向，
    並經本院以八十八年度毒聲字第五五一九號裁定令入戒治處
    所施以強制戒治，嗣經臺灣高等法院以八十八年度毒抗字第
    六七０號駁回抗告而確定，於八十九年三月十四日停止戒治
    出所，所餘戒治期間付保護管束，於同年九月十三日保護管
    束期滿未經撤銷，視為執行完畢；刑案部分，經本院以八十
    八年度重簡字第一０一二號判處有期徒刑五月確定，嗣於九
    十二年三月九日徒刑執行完畢。復於九十二年間因施用毒品
    案件，經本院以九十二年度毒聲字第三六二八號裁定令入戒
    治處所施以強制戒治，嗣於九十三年一月九日因法律修正釋
    放出所（此部分強制戒治尚未執行完畢）；刑案部分，經本
    院以九十三年度簡字第三九號判決處有期徒刑六月確定。又
    於九十三年間因施用毒品案件，經本院分別以九十三年度易
    字第七一０號、九十三年度訴字第二０三七號分別判處有期
    徒刑七月、十月確定，並經本院裁定應執行有期徒刑一年三
    月，嗣接續執行前揭三罪刑，於九十五年五月六日因縮刑期
    滿執行完畢。再於九十五年間因施用毒品案件，經本院分別
    以九十五年度易字第一五九九號、九十五年度簡字第六三四
    四號、九十六年度簡字第五六八號分別判處有期徒刑六月、
    六月、六月確定，嗣經本院以九十六年度聲減字第九一七號
    裁定各減為有期徒刑三月、三月、三月，並就其中二罪定應
    執行有期徒刑五月，上開三罪刑經接續執行，於九十六年十
    月十五日縮刑期滿執行完畢（於本案構成累犯）。
二、詎甲○○未知悔改，明知海洛因、甲基安非他命分別係毒品
    危害防制條例所規定之第一級、第二級毒品，不得非法持有
    、施用，竟於上述八十九年九月十三日強制戒治執行完畢釋
    放後五年內，犯施用第一級毒品、第二級毒品罪，並經本院
    判刑處罰後，復基於施用第一級毒品海洛因之犯意，於九十
    七年五月二十二日晚間十時許為警採尿前二十六小時內某時
    許（為警查獲後至採尿前之人身自由受公權力拘束之時間應
    予扣除），在臺北縣五股鄉○○路七三號住處（起訴書誤載
    三重市○○路住處），以將毒品海洛因摻入香菸內，並點燃
    香菸吸聞之方式，施用第一級毒品海洛因；甲○○另基於施
    用第二級毒品甲基安非他命之犯意，於九十七年五月二十二
    日晚間十時許為警採尿前九十六小時內某時許（為警查獲後
    至採尿前之人身自由受公權力拘束之時間應予扣除），在臺
    北縣五股鄉○○路七三號住處（起訴書誤載三重市○○路住
    處），以將毒品甲基安非他命置於玻璃球內點火加熱燒烤產
    生白煙吸聞之方式，施用第二級毒品甲基安非他命。嗣因甲
    ○○係列管之應受尿液檢驗人員，其於九十七年五月二十二
    日晚間十時許，前往臺北縣政府警察局三重分局接受警方採
    集尿液送驗，結果呈毒品海洛因代謝物嗎啡、甲基安非他命
    陽性反應，始查悉上情。
三、案經臺北縣政府警察局三重分局報請臺灣板橋地方法院檢察
    署檢察官偵查起訴。
    理  由
一、訊據被告甲○○對於上揭時地，施用第一級毒品海洛因、第
    二級毒品甲基安非他命之事實，於偵查及本院審理中坦承不
    諱；又被告經警查獲所採集尿液經送鑑定，亦呈海洛因代謝
    物嗎啡、甲基安非他命陽性反應，有臺灣檢驗科技股份有限
    公司九十七年六月九日（檢體編號ＤＺ000000000
    00號）濫用藥物檢驗報告、應受尿液檢驗人尿液檢體採集
    送驗紀錄表各一紙在卷可稽。按海洛因經注射或吸入人體後
    ，約百分之八十於二十四小時內自尿中排出，一般而言，尿
    液中能否驗出嗎啡陽性反應與其投與量、投與途徑、採尿時
    間、個人體質及檢測方法之靈敏度有關，國外曾有文獻報導
    注射六毫克之海洛因鹽酸鹽，其代謝物嗎啡之平均可檢出時
    限約為二十六小時，此經行政院衛生署藥物食品檢驗局於八
    十一年九月八日以藥檢壹字第八一一四八八五號函述綦詳；
    又甲基安非他命經口服投與後約百分之七十於二十四小時內
    自尿中排出，約百分之九十於九十六小時內自尿水中排出，
    由於目前國內尿液中甲基安非他命之檢驗為鑑定其是否呈陽
    性反應尚未定其含量，且甲基安非他命成分之檢出與其投與
    方式、投與量、個人體質、採尿時間與檢測儀器之精密等諸
    多因素有關，因此僅憑尿液中呈現安非他命陽性反應，並無
    法確切推算吸用時間距採集時間之長短，惟依上述資料推算
    ，最長可能不會超過四日，業經行政院衛生署藥物食品檢驗
    局八十一年二月八日（八一）藥檢壹字第一一五六號函釋在
    案。綜上，足認被告於事實欄所載時間經警採尿前之二十六
    小時、九十六小時內某時（為警查獲後至採尿前之人身自由
    受公權力拘束之時間應予扣除），確分別有施用第一級毒品
    海洛因、第二級毒品甲基安非他命之犯行，被告自白核與事
    實相符，堪以採信。末查，被告前有事實欄所載之觀察勒戒
    、強制戒治及施用第一級毒品、施用第二級毒品等犯罪科刑
    紀錄，亦有臺灣高等法院被告前案紀錄表附卷足憑，顯見被
    告係強制戒治執行完畢釋放後，五年內犯施用第一級、第二
    級毒品罪後，又再犯本案施用第一級毒品、第二級毒品罪，
    依毒品危害防制條例第二十三條第二項規定，應依法追訴處
    罰。本案事證明確，被告犯行洵堪認定，應依法論科。
二、按海洛因、甲基安非他命係毒品危害防制條例第二條第二項
    第一款、第二款所明定之第一級、第二級毒品，不得非法持
    有、施用。核被告所為，係犯毒品危害防制條例第十條第一
    項之施用第一級毒品海洛因罪，及同條第二項之施用第二級
    毒品甲基安非他命罪。其施用第一級毒品海洛因前持有海洛
    因，施用第二級毒品甲基安非他命前持有甲基安非他命之低
    度行為，應分別為施用海洛因、甲基安非他命之高度行為所
    吸收，均不另論罪。被告所犯上開二罪，犯意各別，行為互
    殊，應予分論併罰。查被告有事實欄所載之有期徒刑執行完
    畢紀錄，有臺灣高等法院被告前案紀錄表在卷可按，其於有
    期徒刑之執行完畢後五年內，故意再犯本件有期徒刑以上之
    刑之二罪，均為累犯，應依刑法第四十七條第一項之規定加
    重其刑。爰審酌被告前有多次施用毒品之犯罪紀錄，及其犯
    罪動機、目的、手段，施用毒品戕害一己身心健康，尚未對
    他人造成實際損害，兼衡被告國中肄業之智識程度（見警詢
    筆錄記載），暨其犯後坦承犯行之態度等一切情狀，分別量
    處如主文所示之刑，並定其應執行之刑。
據上論斷，應依刑事訴訟法第二百七十三條之一第一項、第二百
九十九條第一項前段，毒品危害防制條例第十條第一項、第二項
，刑法第十一條前段、第四十七條第一項、第五十一條第五款，
判決如主文。
本案經檢察官李巧菱到庭執行職務。
中    華    民    國    97    年    9     月    5     日
                  刑事第十三庭  法  官  楊 志 雄
以上正本證明與原本無異。
如不服本判決應於送達後十日內向本院提出上訴狀。
                                書記官  陳 春 銘
中    華    民    國    97    年    9     月    5     日
附錄本案論罪科刑法條全文：
毒品危害防制條例第十條
施用第一級毒品者，處六月以上五年以下有期徒刑。
施用第二級毒品者，處三年以下有期徒刑。


司法院資訊處製作；財團法人民間司法改革基金會備份。
